高雄高等行政法院裁定
111年度交上字第56號
上  訴  人  杜文瑞                              
被 上訴 人  臺南市政府交通局

代  表  人  王銘德              
上列當事人間交通裁決事件，上訴人對於中華民國111年4月25日
臺灣臺南地方法院111年度交再字第1號行政訴訟判決，提起上訴
，本院裁定如下：
　　主  文
一、上訴駁回。
二、上訴審訴訟費用新臺幣750元由上訴人負擔。　　　
    理  由
一、按對於交通裁決事件之裁判提起上訴者，非以原裁判違背法
     令為理由，不得為之，並應於上訴理由中表明下列事由之
    一 ，提出於原地方法院行政訴訟庭為之：一、原裁判所違
    背之法令及其具體內容。二、依訴訟資料可認為原裁判有違
    背法令之具體事實，行政訴訟法第237條之9第2項準用第235
    條第 2項及第236條之1規定甚明。次按「判決不適用法規或
    適用不當者，為違背法令。有下列各款情形之一者，其判決
    當然違背法令：一、判決法院之組織不合法。二、依法律或
    裁判應迴避之法官參與裁判。三、行政法院於權限之有無辨
    別不當或違背專屬管轄之規定。四、當事人於訴訟未經合法
    代理或代表。五、違背言詞辯論公開之規定。六、判決不備
    理由或理由矛盾。」「上訴不合法者，最高行政法院應以裁
    定駁 回之。」行政訴訟法第237條之9第2項準用第236條之2
    第3項再準用第243條及第249條第1項前段亦分別定有明文。
    綜上規定可知，交通裁決事件之上訴，須以原判決違背法令
    為理由，並應於上訴理由中具體表明原判決有何合於行政訴
    訟法第237條之9第2項準用第236條之2第3項再準用第243條
    第1項及第2項所列各款之事實，此為上訴之合法要件。上訴
    狀或理由書如未依此項方法表明，或其所表明者與上開法條
    規定不合時，即難認為已對交通裁決事件訴訟程序判決之違
    背法令有具體之指摘，其上訴自難認為合法，應予駁回。
二、上訴人於民國109年12月29日9時19分許，駕駛車牌號碼000-
    000號普通重型機車，行經臺南市○○路0段與文化路口，因有
    「駕車行經有燈光號誌管制之交岔路口闖紅燈右轉、不在規
    定車道行駛(行駛禁行機慢車道)，以及不服從交通勤務警察
    之稽查，拒絕停車而逃逸」之違規行為，經臺南市政府警察
    局第一分局後甲派出所（下稱舉發單位）員警製單舉發。嗣
    上訴人向被上訴人提出申訴，被上訴人請舉發單位調查結果
    ，仍認上訴人有前揭違規行為，遂於110年4月30日以其違規
    事證明確，依道路交通管理處罰條例第53條第2項、第45條
    第1項第13款、第60條第1項及第63條第1項第1款、第3款規
    定，以南市交裁字第78-SK1939232號裁決書，裁處上訴人不
    在規定車道行駛(行駛禁行機慢車道)罰鍰新臺幣（下同）60
    0元、記違規點數1點；闖紅燈右轉罰鍰600元，記違規點數3
    點，合計罰鍰1,200元，違規點數共計4點；另以南市交裁字
    第78-SK1939233號裁決書，裁處上訴人拒絕停車而逃逸，罰
    鍰10,000元，吊扣（機車）駕駛執照6個月。上訴人不服，
    提起行政訴訟，經臺灣臺南地方法院(下稱原審法院）以110
    年度交字第87號行政訴訟判決（下稱原審原判決）駁回，上
    訴人仍表不服，提起上訴，復經本院111年度交上字第13號
    裁定駁回其上訴確定。上訴人猶未甘服，以原審原判決有行
    政訴訟法第273條第1項第14款之再審事由，提起再審之訴，
    經原審法院以111年度交再字第1號行政訴訟判決（下稱原審
    再審判決）駁回其訴。上訴人仍不服，於是提起本件上訴。
三、上訴意旨略以：一審法官問上訴人是否知悉紅燈右轉?上訴
    人回復「當場不知道。」請提供當時紅燈右轉的照片證明之
    等語。
四、經核上訴人前揭上訴理由，所主張原審顯有證據應調査而未
    調查之違法，無非係就原審原判決事實認定及證據取捨之職
    權行使指摘其為不當，然對原審再審判決認上訴人所提再審
    之訴，與行政訴訟法第273條第1項第14款規定要件不合之駁
    回理由，究竟有何不適用法規或適用法規不當之情形，或有
    何合於行政訴訟法第237條之9第2項準用第236條之2第3項、
    第243條第2項所列各款之事實，均未具體指明，自難認對原
    審再審判決之如何違背法令已有具體之指摘。依首揭規定及
    說明，其上訴為不合法，應以裁定駁回。
五、上訴審訴訟費用750元應由上訴人負擔。
六、結論︰上訴不合法。 　　
中　　華　　民　　國　　111 　年　　6 　　月　　28　　日
              高雄高等行政法院第二庭
                          審判長法官  孫　國　禎
                                法官  曾　宏　揚
                                法官  廖　建　彥
　　　　　　　　　　　　　　　 
以上正本係照原本作成。
不得抗告。
中　　華　　民　　國　　111 　年　　6 　　月　　28　　日

                              書記官　洪　美　智